Inventaris van het archief van de Technische Hogeschool/Universiteit Delft: Bibliothecarissen, 1849-2009
Nationaal Archief, Den Haag
- Overige Stukken, C
  - Stukken betreffende het bestuur en de werkzaamheden van de Personeelsmuziekvereniging van de TH Delft, waarvan A. Korevaar erevoorzitter was, 1929-1950; 546; pak
  - Diverse publicaties van L.J. van der Wolk, 1932-1950; 547; omslag
  - Proefschrift van, Wolk, L.J. van der ' Osmose in systemen waarin ook invariante vloeistoffen voorkomen' ter verkrijging van de graad van Doctor in de wis- en natuurkunde aan de Rijksuniversiteit Leiden, 1932; 548; omslag
  - Diverse tijdschriften bevattende publicaties van L.J. van der Wolk, 1938-1950; 549; omslag
  - Stukken betreffende door de Duitse bezetter verboden literatuur, 1940-1943; 550; omslag
  - Voorbereidende stukken betreffende het opstellen van de Handleiding voor Bibliotheken van Handel en Industrie, 1942-1946; 551; pak
  - Overdrukken uit het tijdschrift 'Bibliotheekleven' van artikelen door L.J. van der Wolk, 1946-1948; 552-553; 2 omslagen
    - ‘Literatuuronderzoek in het bedrijf', 1946, 552
    - ‘Kennisnemen van Russische Tijdschriftliteratuur door het Nederlandse Bedrijfsleven', 1948, 553
  - Ingekomen stukken van de personeelsvereniging van de TH Delft 'De brug', waaronder een reglement, 1947-1948; 554; omslag
  - Stukken betreffende documentatie door The Royal Society, 1948; 555; omslag
  - Statuten, huishoudelijk reglement, correspondentie en overige stukken van de Vereniging Museumdag, 1949; 556; omslag
  - Stukken betreffende het registratuurplan van de Algemene Technische Afdeling van de TNO, 1950; 557; omslag
  - Stukken betreffende de registratuur van het Vezelinstituut van de TNO, 1950; 558; omslag
  - Stukken betreffende registratuur en archief, 1950; 559; omslag
  - Correspondentie tussen L.J. van der Wolk en de Algemene Technische Afdeling van de TNO betreffende bibliotheekcursussen, 1950-1951; 560; omslag
  - Classificatiesysteem voor textiel door het Vezelinstituut van de TNO, 1950; 561; omslag
  - Notitie 'Ingenieurswerk en literatuurstudie', 1954; 562; omslag
  - Publicaties van L.J. van der Wolk en correspondentie daaromtrent, 1962-1965; 563; pak
  - Uitkomsten van een enquête onder de afdelingen van de TH Delft betreffende het vervaardigen en verspreiden van rapporten, 1969; 564; omslag
  - Stukken betreffende de positionering van de Bibliotheek in het maatschappelijk en wetenschappelijk veld, waaronder een erfgoedinspectieverslag, 1994-2008; 565; pak
  - Rapportage 'De beleving en context van online zoeken naar wetenschappelijke informatie', 2008; 566; omslag
    Cd-rom behorende bij dit dossier zie inventarisnummer 584
  - L.J. van der Wolk en de Limburgse Staatsmijnen, C.1.
    - Rapportages van L.J. van der Wolk betreffende de organisatie van de Bibliotheek en documentatie bij de Staatsmijnen, 1935-1944; 567; pak
    - Stukken betreffende de documentatie en de Bibliotheek van de Staatsmijnen in Limburg, 1936-1949; 568; omslag
    - Diverse rapportages betreffende de Staatsmijnen in Limburg, 1936-1947; 569; pak
    - Diverse rapportages betreffende de Staatsmijnen in Limburg, waaronder de reorganisatie van de technische en natuurwetenschappelijke onderzoek werkzaamheden aldaar, 1938-1949; 570; pak
    - Rapportages betreffende de Bibliotheek van de Staatsmijnen in Limburg, alsmede documentaire rapporten, 1941-1942; 571; pak
    - Stukken betreffende normalisatie bij de Staatsmijnen, 1942-1949; 572; omslag
    - Stukken betreffende technisch rapporteren bij de Staatsmijnen, 1942-1949; 573; omslag
    - Documentaire rapporten van de Staatsmijnen in Limburg, 1943-1954; 574; pak
    - Notitie betreffende regels voor het schrijven van rapporten bij de Staatsmijnen in Limburg, alsmede enkele rapporten, 1943-1949; 575; omslag
    - Stukken betreffende researchwerk in de Bibliotheek van de Staatsmijnen in Limburg, 1943-1949; 576; omslag
    - Notities van L.J. van der Wolk betreffende de documentatie en bibliotheek van de Staatsmijnen in Limburg, 1945-1947; 577; pak
    - Stukken betreffende de Registratuur en het Archief van de Staatsmijnen in Limburg, 1948-1950; 578; pak
    - Nota's betreffende de organisatie en werkzaamheden van de Bibliotheek der Staatsmijnen in Limburg, 1948-1949; 579; omslag
    - Stukken betreffende de Registratuur van de Staatsmijnen in Limburg, 1949; 580; pak
    - Stukken betreffende de fotografische reproductie van literatuur op microfilm in de Bibliotheek van de Staatsmijnen, 1949; 581; omslag
    - Notities betreffende licenties en octrooien bij de Staatsmijnen, z.d.; 582; omslag
  - Audiovisueel materiaal, C.2.
    - Cd-rom betreffende ‘Virtueel Kennis Centrum (VKC) voor studenten IO bijlage bij verslag’ zie inventarisnummer 199, z.d.; 583; CD-rom
      Niet raadpleegbaar
    - Cd-rom betreffende ‘De beleving en context van online zoeken naar wetenschappelijke informatie’ zie inventarisnummer 566, z.d.; 584; CD-rom